【裁判字號】    98,交簡上,18
【裁判日期】    980512
【裁判案由】    過失傷害
【裁判全文】
台灣屏東地方法院刑事判決      98年度交簡上字第18號
上  訴  人  臺灣屏東地方法院檢察署檢察官
被      告  甲○○
上列上訴人因被告涉犯過失傷害案件，不服台灣屏東地方法院97
年度交簡字第833 號中華民國97年12月30日第一審簡易判決（聲
請簡易判決處刑案號97年度調偵字第148 號），提起上訴，本院
管轄之第二審合議庭判決如下：
    主  文
上訴駁回。
    事  實
一、甲○○於民國97年3 月1 日上午9 時50分許，駕駛車牌號碼
    WQ-5069 號自小客車，沿屏東縣枋寮鄉○○村○○路北往南
    行駛，於行經無號誌之中華路路口時，疏未減速慢行，且未
    注意車前狀況，而依當時天氣晴、日間有自然光線、柏油路
    面乾燥、無缺陷、無障礙物、視距良好等一切情狀，並無不
    能注意之情形，竟疏未注意，適有未領有駕駛執照之乙○○
    騎乘車牌號碼LQW-049 號機車，沿屏東縣枋寮鄉○○村○○
    路東往西行駛，駛至無號誌之大庄路路口時，亦有左方車未
    暫停讓右方車先行之疏失，甲○○駕駛之自小客車左前車頭
    與乙○○騎乘之機車車頭發生撞擊，乙○○人車倒地，並因
    而受有右側脛骨腓骨開放性骨折、胸椎第1 、6 、12節壓迫
    性骨折、臉部多處撕裂傷併縫合、右手第5 指骨折及頸椎第
    4 、5 節線狀性骨折等傷害。甲○○於肇事後，在有偵查職
    權之公務員發覺前，主動向到場處理本件事故之員警承認為
    肇事者並接受裁判。
二、案經乙○○訴由屏東縣警察局枋寮分局報告臺灣屏東地方法
    院檢察署檢察官聲請以簡易判決處刑。
    理  由
一、前揭過失傷害之事實，業據被告於本院審理中自白不諱，核
    與告訴人指訴大致相符，並有道路交通事故現場圖、道路交
    通事故調查報告表（一）、（二）、枋寮醫療社團法人枋寮
    醫院、高雄榮民總醫院醫院診斷證明書各1 紙及現場照片19
    張等附卷可稽。按汽車行經無號誌之交岔路口應減速慢行，
    作隨時停車之準備道路；又車輛行駛時，駕駛人應注意車前
    狀況，並隨時採取必要之安全措施，道路交通安全規則第93
    條第1 項第2 款及94條第3 項分別訂有明文。被告駕駛車輛
    自應注意上開規定，被告疏未注意及此，而與告訴人發生碰
    撞，其有過失甚明，臺灣省高屏澎區車輛行車事故鑑定委員
    會亦同此見解，有該會97年9 月9 日高屏澎鑑字第09760021
    13號函附之鑑定意見書附卷足參；且本件經送臺灣省車輛行
    車事故覆議鑑定委員會覆議結果，仍照臺灣省高屏澎區車輛
    行車事故鑑定委員會之鑑定意見，惟意見文字改為乙○○駕
    駛重機車，行經無號誌岔路口，左方車未暫停讓右方車先行
    ，為肇事主因，其無照駕駛有違規定；甲○○駕駛自小客車
    ，行經無號誌岔路口，未減速慢行，且未注意車前狀況，為
    肇事次因，有該鑑定委員會覆議字第0976204366號函在卷可
    考。又被告之過失行為與告訴人所受之傷害間，有相當因果
    關係，被告罪行應堪認定。
二、核被告所為，係犯刑法第284 條第1 項前段之過失傷害罪。
    被告於肇事後，在有偵查職權之公務員發覺前，主動向到場
    處理本件事故之員警承認為肇事者，有屏東縣警察局道路交
    通事故肇事人自首情形紀錄表附卷可稽，並已接受裁判，爰
    依自首之規定減輕其刑。原審審酌被告並無前科，素行尚稱
    良好，有臺灣高等法院被告前案紀錄表可憑，就本件車禍應
    負部分過失責任，告訴人乙○○所受傷勢非輕，且迄未與告
    訴人達成民事和解，賠償告訴人任何損害等一切情狀，逕以
    簡易判決處拘役50日，並諭知易科罰金之折算標準，其認事
    用法，均無不合，量刑亦屬妥適。公訴人上訴意旨空言指摘
    原審判決不當，顯無理由，應予駁回。
據上論斷，應依刑事訴訟法第455 條之1 第1 項、第3 項、第36
8 條，判決如主文。
本案經檢察官廖華君到庭執行職務。
中    華    民      國      98    年   5    月   12   日
                    刑事第五庭
                              審判長法  官    石家禎
                                    法  官    羅培毓
                                    法  官    程士傑
上正本證明與原本無異。
不得上訴
中    華    民      國      98    年   5    月   12   日
                                    書記官    林鴻仁


司法院資訊處製作；財團法人民間司法改革基金會備份。
